臺灣臺北地方法院民事裁定
                                   110年度司財管字第23號
聲  請  人  張春雄  
非訟代理人  陳守文律師
複代理人    郭千華律師
關  係  人  蘇得鳴律師

上列聲請人聲請為失蹤人張文土選任財產管理人事件，本院裁
定如下：
    主  文
選任蘇得鳴律師（營業處所：新北市○○區○○路000號18樓之1）擔
任失蹤人張文土（日據時期大正13年1月1日生）之財產管理人。
聲請程序費用由失蹤人張文土之財產負擔。
    理  由
一、本件聲請意旨略以：被繼承人張紫為臺北市○○區○○段○○段00
    000000000000000○000地號土地(下稱系爭土地)之所有權人
    ，被繼承人張紫於民國19年5月16日死亡，聲請人為張紫之
    再轉繼承人，失蹤人張文土為張紫之繼承人，因聲請人向地
    政機關辦理系爭土地之更正登記及繼承登記時，依法須檢附
    張紫之繼承人戶籍謄本，惟查無失蹤人張文土於光復後設籍
    及死亡戶籍資料，可認張文土已行蹤不明，致令地政登記無
    法辦理，爰聲請選任財產管理人等語。
二、按失蹤人失蹤後，未受死亡宣告前，其財產之管理，依家事
    事件法之規定。又關於失蹤人之財產管理事件，專屬其住所
    地之法院管轄；失蹤人未置財產管理人者，其財產管理人依
    下列順序定之：（一）配偶，（二）父母，（三）成年子女
    ，（四）與失蹤人同居之祖父母，（五）家長；不能依前項
    規定定財產管理人時，法院得因利害關係人或檢察官之聲請
    ，選任財產管理人，民法第10條、家事事件法第142條第1項
    、第143條第1項及第2項分別定有明文。所謂失蹤，係指失
    蹤人離去其最後住所或居所，陷於生死不明之狀態而言（最
    高法院85年度台抗字第328號裁判意旨參照）。又在外多年
    音訊不通之人自可認為失蹤人（司法院院解字第3445號解釋
    ）。
三、經查：聲請人主張之事實，業據提出戶籍謄本、土地謄本等
    為憑，可堪認定張文土確為失蹤人。本院審酌失蹤人既陷於
    生死不明狀態，其財產法律關係有予明確之必要，聲請人與
    失蹤人張文土同為被繼承人張紫之繼承人，聲請人為利害關
    係人，其請求選任失蹤人財產管理人，於法尚無不合。又經
    本院函詢臺北市律師名冊有意願擔任財產管理人之人選，經
    蘇得鳴律師具狀同意擔任本件財產管理人，有陳報狀附卷可
    稽。本院審酌關係人為律師，具有專業知識及能力，若由其
    擔任本件之財產管理人，應能秉持其專業倫理擔當此具公益
    性質之職務，並順利達成財產管理之任務。執此，本院認為
    由關係人蘇得鳴律師擔任張文土之財產管理人，應屬妥適，
    爰選任之。
四、依家事事件法第97條，非訟事件法第21條第 1項前段、第24
    條第1項，裁定如主文。
五、如不服本裁定，須於裁定送達後10日內，以書狀向本院提出
　　抗告狀，並繳納抗告費新臺幣1,000元。 
中　　華　　民　　國　　111 　年　　3 　　月　　25　　日
                家事法庭  司法事務官 林嘉怡

附註：本院於本裁定送達聲請人之日起20日內，依法將裁定公告
      於司法院網站，聲請人可自行至司法院網站查詢。